data/lexd/30-pronouns.lexd
# Pronomen (geschlossene Klasse) — handgeschriebene lexd-Tabelle.
#
# Personal- (P1/P2: as, tū), Demonstrativ-/Interrogativ-/Relativ- und
# possessive Pronomen (P9–P20, 30a). Da diese hochgradig suppletiv sind
# (Stammwechsel as→men→mans, tāns→ten-, kas→kw-), werden sie — wie die
# Numeralia (70-numerals.lexd) — als literale Vollformen geschrieben statt
# über Stamm+Endung+Regeln. Doublettenformen (stas: sta/stan …) stehen als
# zusätzliche Zeile mit demselben Analyse-Tag (parallele Oberflächen).
#
# Bootstrapped aus data/gold/goldstandard.json + data/closed/
# personal_pronouns.json; danach hier von Hand gepflegt.

LEXICON Pronouns
as<Pron><Sg><Nom>:as
as<Pron><Sg><Gen>:māise
as<Pron><Sg><Dat>:mennei
as<Pron><Sg><Acc>:men
as<Pron><Pl><Nom>:mes
as<Pron><Pl><Gen>:nūse
as<Pron><Pl><Dat>:nūmans
as<Pron><Pl><Acc>:mans
tū<Pron><Sg><Nom>:tū
tū<Pron><Sg><Gen>:twāise
tū<Pron><Sg><Dat>:tebbei
tū<Pron><Sg><Acc>:ten
tū<Pron><Pl><Nom>:jūs
tū<Pron><Pl><Gen>:jūse
tū<Pron><Pl><Dat>:jūmans
tū<Pron><Pl><Acc>:wans
kas<Pron><Msc><Sg><Nom>:kas
kas<Pron><Msc><Pl><Nom>:kwāi
kas<Pron><Msc><Sg><Gen>:kasse
kas<Pron><Msc><Pl><Gen>:kwēisan
kas<Pron><Msc><Sg><Dat>:kasmu
kas<Pron><Msc><Pl><Dat>:kwēimans
kas<Pron><Msc><Sg><Acc>:kan
kas<Pron><Msc><Pl><Acc>:kans
kas<Pron><Fem><Sg><Nom>:kwāi
kas<Pron><Fem><Pl><Nom>:kwās
kas<Pron><Fem><Sg><Gen>:kasses
kas<Pron><Fem><Pl><Gen>:kwēisan
kas<Pron><Fem><Sg><Dat>:kassei
kas<Pron><Fem><Pl><Dat>:kwēimans
kas<Pron><Fem><Sg><Acc>:kan
kas<Pron><Fem><Pl><Acc>:kans
kas<Pron><Neut><Sg><Nom>:ka
kas<Pron><Neut><Pl><Nom>:ka
kas<Pron><Neut><Sg><Gen>:kasse
kas<Pron><Neut><Pl><Gen>:kasse
kas<Pron><Neut><Sg><Dat>:kasmu
kas<Pron><Neut><Pl><Dat>:kasmu
kas<Pron><Neut><Sg><Acc>:ka
kas<Pron><Neut><Pl><Acc>:ka
dis<Pron><Msc><Sg><Nom>:dis
dis<Pron><Msc><Pl><Nom>:dei
dis<Pron><Msc><Sg><Gen>:din
dis<Pron><Msc><Pl><Gen>:dins
dis<Pron><Msc><Sg><Dat>:din
dis<Pron><Msc><Pl><Dat>:dins
dis<Pron><Msc><Sg><Acc>:din
dis<Pron><Msc><Pl><Acc>:dins
dis<Pron><Fem><Sg><Nom>:dis
dis<Pron><Fem><Pl><Nom>:dei
dis<Pron><Fem><Sg><Gen>:din
dis<Pron><Fem><Pl><Gen>:dins
dis<Pron><Fem><Sg><Dat>:din
dis<Pron><Fem><Pl><Dat>:dins
dis<Pron><Fem><Sg><Acc>:din
dis<Pron><Fem><Pl><Acc>:dins
dis<Pron><Neut><Sg><Nom>:di
dis<Pron><Neut><Pl><Nom>:di
dis<Pron><Neut><Sg><Gen>:di
dis<Pron><Neut><Pl><Gen>:di
dis<Pron><Neut><Sg><Dat>:di
dis<Pron><Neut><Pl><Dat>:di
dis<Pron><Neut><Sg><Acc>:di
dis<Pron><Neut><Pl><Acc>:di
stas<Pron><Msc><Sg><Nom>:stas
stas<Pron><Msc><Pl><Nom>:stāi
stas<Pron><Msc><Sg><Gen>:stesse
stas<Pron><Msc><Pl><Gen>:stēisan
stas<Pron><Msc><Sg><Dat>:stesmu
stas<Pron><Msc><Pl><Dat>:stēimans
stas<Pron><Msc><Sg><Acc>:stan
stas<Pron><Msc><Pl><Acc>:stans
stas<Pron><Fem><Sg><Nom>:stāi
stas<Pron><Fem><Pl><Nom>:stās
stas<Pron><Fem><Sg><Gen>:stesses
stas<Pron><Fem><Pl><Gen>:stēisan
stas<Pron><Fem><Sg><Dat>:stessei
stas<Pron><Fem><Pl><Dat>:stēimans
stas<Pron><Fem><Sg><Acc>:stan
stas<Pron><Fem><Pl><Acc>:stans
stas<Pron><Neut><Sg><Nom>:sta
stas<Pron><Neut><Sg><Nom>:stan
stas<Pron><Neut><Pl><Nom>:sta
stas<Pron><Neut><Pl><Nom>:stāi
stas<Pron><Neut><Sg><Gen>:stesse
stas<Pron><Neut><Pl><Gen>:stesse
stas<Pron><Neut><Pl><Gen>:stēisan
stas<Pron><Neut><Sg><Dat>:stesmu
stas<Pron><Neut><Pl><Dat>:stesmu
stas<Pron><Neut><Pl><Dat>:stēimans
stas<Pron><Neut><Sg><Acc>:sta
stas<Pron><Neut><Sg><Acc>:stan
stas<Pron><Neut><Pl><Acc>:sta
stas<Pron><Neut><Pl><Acc>:stans
tāns<Pron><Msc><Sg><Nom>:tāns
tāns<Pron><Msc><Pl><Nom>:tenēi
tāns<Pron><Msc><Sg><Gen>:tenesse
tāns<Pron><Msc><Pl><Gen>:tenēisan
tāns<Pron><Msc><Sg><Dat>:tenesmu
tāns<Pron><Msc><Pl><Dat>:tenēimans
tāns<Pron><Msc><Sg><Acc>:tennan
tāns<Pron><Msc><Pl><Acc>:tennans
tenā<Pron><Fem><Sg><Nom>:tenā
tenā<Pron><Fem><Pl><Nom>:tennas
tenā<Pron><Fem><Sg><Gen>:tenesses
tenā<Pron><Fem><Pl><Gen>:tenēisan
tenā<Pron><Fem><Sg><Dat>:tenessei
tenā<Pron><Fem><Pl><Dat>:tenēimans
tenā<Pron><Fem><Sg><Acc>:tennan
tenā<Pron><Fem><Pl><Acc>:tennans
tennan<Pron><Neut><Sg><Nom>:tennan
tennan<Pron><Neut><Pl><Nom>:tenēi
tennan<Pron><Neut><Sg><Gen>:tenesse
tennan<Pron><Neut><Pl><Gen>:tenēisan
tennan<Pron><Neut><Sg><Dat>:tenesmu
tennan<Pron><Neut><Pl><Dat>:tenēimans
tennan<Pron><Neut><Sg><Acc>:tennan
tennan<Pron><Neut><Pl><Acc>:tennans
šis<Pron><Msc><Sg><Nom>:šis
šis<Pron><Msc><Pl><Nom>:šāi
šis<Pron><Msc><Sg><Gen>:šisse
šis<Pron><Msc><Pl><Gen>:šēisan
šis<Pron><Msc><Sg><Dat>:šismu
šis<Pron><Msc><Pl><Dat>:šēimans
šis<Pron><Msc><Sg><Acc>:šin
šis<Pron><Msc><Pl><Acc>:šans
šis<Pron><Fem><Sg><Nom>:šī
šis<Pron><Fem><Pl><Nom>:šās
šis<Pron><Fem><Sg><Gen>:šisses
šis<Pron><Fem><Pl><Gen>:šēisan
šis<Pron><Fem><Sg><Dat>:šissei
šis<Pron><Fem><Pl><Dat>:šēimans
šis<Pron><Fem><Sg><Acc>:šan
šis<Pron><Fem><Pl><Acc>:šans
šis<Pron><Neut><Sg><Nom>:šin
šis<Pron><Neut><Pl><Nom>:šāi
šis<Pron><Neut><Sg><Gen>:šisse
šis<Pron><Neut><Pl><Gen>:šēisan
šis<Pron><Neut><Sg><Dat>:šismu
šis<Pron><Neut><Pl><Dat>:šēimans
šis<Pron><Neut><Sg><Acc>:šin
šis<Pron><Neut><Pl><Acc>:šans
subs<Pron><Msc><Sg><Nom>:subs
subs<Pron><Msc><Pl><Nom>:subbai
subs<Pron><Msc><Sg><Gen>:subse
subs<Pron><Msc><Pl><Gen>:subbeisan
subs<Pron><Msc><Sg><Dat>:subsmu
subs<Pron><Msc><Pl><Dat>:subbeimans
subs<Pron><Msc><Sg><Acc>:subban
subs<Pron><Msc><Pl><Acc>:subbans
subs<Pron><Fem><Sg><Nom>:subba
subs<Pron><Fem><Pl><Nom>:subbas
subs<Pron><Fem><Sg><Gen>:subses
subs<Pron><Fem><Pl><Gen>:subbeisan
subs<Pron><Fem><Sg><Dat>:subsei
subs<Pron><Fem><Pl><Dat>:subbeimans
subs<Pron><Fem><Sg><Acc>:subban
subs<Pron><Fem><Pl><Acc>:subbans
subs<Pron><Neut><Sg><Nom>:subban
subs<Pron><Neut><Pl><Nom>:subban
subs<Pron><Neut><Pl><Nom>:subbai
subs<Pron><Neut><Sg><Gen>:subse
subs<Pron><Neut><Pl><Gen>:subse
subs<Pron><Neut><Pl><Gen>:subbeisan
subs<Pron><Neut><Sg><Dat>:subsmu
subs<Pron><Neut><Pl><Dat>:subsmu
subs<Pron><Neut><Pl><Dat>:subbeimans
subs<Pron><Neut><Sg><Acc>:subban
subs<Pron><Neut><Pl><Acc>:subban
subs<Pron><Neut><Pl><Acc>:subbans
wiss<Pron><Msc><Sg><Nom>:wiss
wiss<Pron><Msc><Pl><Nom>:wisāi
wiss<Pron><Msc><Sg><Gen>:wisse
wiss<Pron><Msc><Pl><Gen>:wisēisan
wiss<Pron><Msc><Sg><Dat>:wismu
wiss<Pron><Msc><Pl><Dat>:wisēimans
wiss<Pron><Msc><Sg><Acc>:wissan
wiss<Pron><Msc><Pl><Acc>:wissans
wiss<Pron><Fem><Sg><Nom>:wisā
wiss<Pron><Fem><Pl><Nom>:wissas
wiss<Pron><Fem><Sg><Gen>:wissas
wiss<Pron><Fem><Pl><Gen>:wissan
wiss<Pron><Fem><Sg><Dat>:wissai
wiss<Pron><Fem><Pl><Dat>:wisāmans
wiss<Pron><Fem><Sg><Acc>:wissan
wiss<Pron><Fem><Pl><Acc>:wissans
wiss<Pron><Neut><Sg><Nom>:wissan
wiss<Pron><Neut><Pl><Nom>:wisāi
wiss<Pron><Neut><Sg><Gen>:wisse
wiss<Pron><Neut><Pl><Gen>:wisēisan
wiss<Pron><Neut><Sg><Dat>:wismu
wiss<Pron><Neut><Pl><Dat>:wisēimans
wiss<Pron><Neut><Sg><Acc>:wissan
wiss<Pron><Neut><Pl><Acc>:wissans
kits<Pron><Msc><Sg><Nom>:kits
kits<Pron><Msc><Pl><Nom>:kitāi
kits<Pron><Msc><Sg><Gen>:kitse
kits<Pron><Msc><Pl><Gen>:kitēisan
kits<Pron><Msc><Sg><Dat>:kitsmu
kits<Pron><Msc><Pl><Dat>:kitēimans
kits<Pron><Msc><Sg><Acc>:kittan
kits<Pron><Msc><Pl><Acc>:kittans
kits<Pron><Fem><Sg><Nom>:kitā
kits<Pron><Fem><Pl><Nom>:kittas
kits<Pron><Fem><Sg><Gen>:kitses
kits<Pron><Fem><Pl><Gen>:kitēisan
kits<Pron><Fem><Sg><Dat>:kitsei
kits<Pron><Fem><Pl><Dat>:kitēimans
kits<Pron><Fem><Sg><Acc>:kittan
kits<Pron><Fem><Pl><Acc>:kittans
kits<Pron><Neut><Sg><Nom>:kittan
kits<Pron><Neut><Pl><Nom>:kittan
kits<Pron><Neut><Pl><Nom>:kitāi
kits<Pron><Neut><Sg><Gen>:kitse
kits<Pron><Neut><Pl><Gen>:kitse
kits<Pron><Neut><Pl><Gen>:kitēisan
kits<Pron><Neut><Sg><Dat>:kitsmu
kits<Pron><Neut><Pl><Dat>:kitsmu
kits<Pron><Neut><Pl><Dat>:kitēimans
kits<Pron><Neut><Sg><Acc>:kittan
kits<Pron><Neut><Pl><Acc>:kittan
kits<Pron><Neut><Pl><Acc>:kittans
kawīds<Pron><Msc><Sg><Nom>:kawīds
kawīds<Pron><Msc><Pl><Nom>:kawīdai
kawīds<Pron><Msc><Sg><Gen>:kawīdse
kawīds<Pron><Msc><Pl><Gen>:kawīdan
kawīds<Pron><Msc><Sg><Dat>:kawīdsmu
kawīds<Pron><Msc><Pl><Dat>:kawīdamans
kawīds<Pron><Msc><Sg><Acc>:kawīdan
kawīds<Pron><Msc><Pl><Acc>:kawīdans
kawīds<Pron><Fem><Sg><Nom>:kawīda
kawīds<Pron><Fem><Pl><Nom>:kawīdas
kawīds<Pron><Fem><Sg><Gen>:kawīdses
kawīds<Pron><Fem><Pl><Gen>:kawīdan
kawīds<Pron><Fem><Sg><Dat>:kawīdsei
kawīds<Pron><Fem><Pl><Dat>:kawīdamans
kawīds<Pron><Fem><Sg><Acc>:kawīdan
kawīds<Pron><Fem><Pl><Acc>:kawīdans
kawīds<Pron><Neut><Sg><Nom>:kawīdan
kawīds<Pron><Neut><Pl><Nom>:kawīdai
kawīds<Pron><Neut><Sg><Gen>:kawīdse
kawīds<Pron><Neut><Pl><Gen>:kawīdan
kawīds<Pron><Neut><Sg><Dat>:kawīdsmu
kawīds<Pron><Neut><Pl><Dat>:kawīdamans
kawīds<Pron><Neut><Sg><Acc>:kawīdan
kawīds<Pron><Neut><Pl><Acc>:kawīdans
majs<Pron><Msc><Sg><Nom>:majs
majs<Pron><Msc><Pl><Nom>:majāi
majs<Pron><Msc><Sg><Gen>:māise
majs<Pron><Msc><Pl><Gen>:māisan
majs<Pron><Msc><Sg><Dat>:majasmu
majs<Pron><Msc><Pl><Dat>:māimans
majs<Pron><Msc><Sg><Acc>:majjan
majs<Pron><Msc><Pl><Acc>:majjans
majs<Pron><Fem><Sg><Nom>:majā
majs<Pron><Fem><Pl><Nom>:majjas
majs<Pron><Fem><Sg><Gen>:majāses
majs<Pron><Fem><Pl><Gen>:majāsan
majs<Pron><Fem><Sg><Dat>:majjai
majs<Pron><Fem><Pl><Dat>:majāmans
majs<Pron><Fem><Sg><Acc>:majjan
majs<Pron><Fem><Pl><Acc>:majjans
majs<Pron><Neut><Sg><Nom>:majjan
majs<Pron><Neut><Pl><Nom>:majāi
majs<Pron><Neut><Sg><Gen>:māise
majs<Pron><Neut><Pl><Gen>:māisan
majs<Pron><Neut><Sg><Dat>:majasmu
majs<Pron><Neut><Pl><Dat>:māimans
majs<Pron><Neut><Sg><Acc>:majjan
majs<Pron><Neut><Pl><Acc>:majjans
stāws<Pron><Msc><Sg><Nom>:stāws
stāws<Pron><Msc><Pl><Nom>:stāwai
stāws<Pron><Msc><Sg><Gen>:stāwas
stāws<Pron><Msc><Pl><Gen>:stāwun
stāws<Pron><Msc><Sg><Dat>:stāwusmu
stāws<Pron><Msc><Pl><Dat>:stāwumans
stāws<Pron><Msc><Sg><Acc>:stāwun
stāws<Pron><Msc><Pl><Acc>:stāwuns
stāws<Pron><Fem><Sg><Nom>:stāwi
stāws<Pron><Fem><Pl><Nom>:stāwjas
stāws<Pron><Fem><Sg><Gen>:stāwjas
stāws<Pron><Fem><Pl><Gen>:stāwin
stāws<Pron><Fem><Sg><Dat>:stāwjai
stāws<Pron><Fem><Pl><Dat>:stāwjamans
stāws<Pron><Fem><Sg><Acc>:stāwin
stāws<Pron><Fem><Pl><Acc>:stāwins
stāws<Pron><Neut><Sg><Nom>:stāwu
stāws<Pron><Neut><Pl><Nom>:stāwai
stāws<Pron><Neut><Sg><Gen>:stāwas
stāws<Pron><Neut><Pl><Gen>:stāwun
stāws<Pron><Neut><Sg><Dat>:stāwusmu
stāws<Pron><Neut><Pl><Dat>:stāwumans
stāws<Pron><Neut><Sg><Acc>:stāwu
stāws<Pron><Neut><Pl><Acc>:stāwuns
